臺灣新北地方法院民事裁定
111年度補字第1781號
原      告  林世欽
            林世烘
            林世宗
上三人共同
訴訟代理人  王東山律師
複  代理人  許富雄律師                        
上列原告與被告劉OO等31人等間請求拆屋還地等事件，本院裁定
如下：
    主  文
原告應於本裁定送達後7日內，具狀補正被告劉OO等31人之姓名
及年籍資料，暨補繳第一審裁判費新臺幣42,184元，逾期未補正
，即駁回原告之訴。
    理  由
一、按起訴，應以訴狀表明當事人及法定代理人、訴訟標的及其
    原因事實、應受判決事項之聲明，提出於法院；又當事人書
    狀，應記載當事人姓名及住所或居所，當事人為法人、其他
    團體或機關者，應記載其名稱及公務所、事務所或營業所，
    民事訴訟法第244條第1項、第116條第1項第1款分別定有明
    文。次按核定訴訟標的之價額，以起訴時之交易價額為準；
    無交易價額者，以原告就訴訟標的所有之利益為準，民事訴
    訟法第77條之1第2項亦定有明文。次按以一訴主張數項標的
    者，其價額合併計算之；但所主張之數項標的互相競合或應
    為選擇者，其訴訟標的價額，應依其中價額最高者定之；以
    一訴附帶請求其孳息、損害賠償、違約金或費用者，不併算
    其價額，民事訴訟法第77條之2第1項、第2項定有明文。又
    土地所有權人，依民法第767條所有物返還請求權請求拆除
    房屋返還土地，其訴訟標的之價額，應以該土地起訴時之交
    易價額為準。其並依同法第179條附帶請求給付相當於租金
    之不當得利部分，依上開法條規定，不併算其價額（最高法
    院96年度第4次民事庭會議決議可資參照）。再按提起民事
    訴訟，應依民事訴訟法第1編第3章第1節、第2節之規定繳納
    裁判費，此亦為起訴必須具備之程式。末按書狀不合程式或
    有其他欠缺者，審判長應定期間命其補正；起訴不合程式或
    不備其他要件者，依其情形可以補正經審判長定期間命其補
    正而不補正者，法院應以裁定駁回之，民事訴訟法第121條
    第1項、第249條第1項第6款亦有明定。
二、經查，本件原告起訴時，於起訴狀上載明被告劉OO等31人之
    姓，致本院無從特定當事人，起訴程式已有欠缺，應予補正
    。又原告起訴未據繳納裁判費，查本件訴訟標的價額核定為
    新臺幣（下同）4,158,000元（計算式：原告主張被告占用
    新北市○○區○○段00000地號土地面積7平方公尺×該土地公告
    土地現值每平方公尺154,000元＝1,078,000元、新北市○○區○
    ○段00000地號土地面積20平方公尺×該土地公告土地現值每
    平方公尺154,000元＝3,080,000元），應徵第一審裁判費為4
    2,184元。至就原告訴之聲明另請求被告劉OO等31人給付相
    當於租金之不當得利部分，依上開規定，則屬附帶請求，不
    併算其價額。茲依民事訴訟法第121條第1項、第249條第1項
    但書之規定，限原告於收受本件裁定送達後7日內，具狀補
    正劉OO等31人之姓名及年籍資料，暨補繳第一審裁判費42,1
    84元，逾期未補正，即駁回其訴。
三、爰裁定如主文。
中　　華　　民　　國　　111 　年    10    月    14   日
                  民事第一庭  法  官  毛崑山
以上正本係照原本作成。
如不服本裁定關於訴訟標的價額之核定，得於收受裁定正本後10
日內向本院提出抗告狀，並繳納抗告裁判費新臺幣1,000元。
本裁定關於核定訴訟標的價額部分得抗告；其餘部分，不得抗告
。
中　　華　　民　　國　　111 　年    10    月    14   日
                              書記官  童淑敏